

BAYU NURCAHYO



kolahMenengahKejuruan

nbayu165@gmail.com • +628191324935 Jl. Kendangsari Gang 15 No.22B, KotaSurabaya, JawaTimur Surabaya, 25 agustus 2001 • 168 cm/50kg •Islam •Belum Menikah

PROFIL

Saya BAYU NURCAHYO, lulusan SMK Kristen Petra Surabaya, Program Keahlian Teknik Pemesinan. Etos kerja disiplin ,jujur, dan bertanggung jawab selalu saya utamakan dalam menyelesaikan setiap pekerjaan. Saya memiliki kompetensi Microsoft Word, Microsoft Excel, Microsoft Power Point, Permesinan, dan Marketing. Saya memiliki beberapa pengalaman kerja,aktif dalam berbagai kegiatan magang, mampu bekerja secara individu maupun tim, memiliki semangat untuk berkembang, berdedikasi tinggi, memiliki motivasi tinggi, mudah beradaptasi, serta tertarik untuk mempelajari hal baru.

PENDIDIKAN

2016-2019 SMK KRISTENPETRASURABAYA

ProgramTeknikPemesinan,Berijazah

2013-2016 SMP DHARMAWANITA

Berijazah

2007-2013 SDISKANDARSAID

Berijazah

PENGALAMAN KERJA

2022-2022 PT. MERCUSUAR AGRESIF PERKASA

CleaningService

2021-2022 DERICE BOX

Serabutan/CleaningService

2021-2021 PT. ARISU GRAPHIC PRIMA

Produksi

2019-2021 INTEGRA GROUP

Operator

PENGALAMAN MAGANG

Jan-

TELKOMREGIONALV

Feb201

DataEntry

a

KEMAMPUAN

- **KemampuanProfesional:** MicrosoftWord, MicrosoftExcel, Microsoft PowerPoint, Mesin bubut, Mesin Welding dan Marketing.
- **Bahasa:** Indonesia(Menengah/Intermediate), Inggris(Dasar/Basic/Pasif).
- **SoftSkill:**Komunikatif ,kepemimpinan, kerjasamatim, kolaboratif, disiplin, manajemen waktu, tanggung jawab,teliti/detail oriented.
- **Hobi:** Voli dan badminton.